【裁判字號】    98,訴,167
【裁判日期】    980408
【裁判案由】    違反毒品危害防制條例
【裁判全文】
臺灣屏東地方法院刑事判決               98年度訴字第167號
公  訴  人  臺灣屏東地方法院檢察署檢察官
被      告  甲○○
上列被告因違反毒品危害防制條例案件，經檢察官提起公訴（97
年度毒偵字第2523號），被告就被訴事實為有罪之陳述，本院裁
定行簡式審判程序，判決如下：
    主  文
甲○○施用第一級毒品，累犯，處有期徒刑拾月，扣案之殘留第
一級毒品海洛因之注射針筒壹支及第一級毒品海洛因壹包（驗後
淨重零點壹壹公克）均沒收銷燬。
    事  實
一、甲○○前曾於民國94年間因施用毒品案件，經本院以94年度
    毒聲字第411 號裁定送觀察、勒戒後，認無繼續施用毒品之
    傾向，於94年9 月19日觀察、勒戒執行完畢釋放，由臺灣屏
    東地方法院檢察署檢察官以94年度毒偵字第1647號不起訴處
    分確定。另其於95年間因違反毒品危害防制條例案件，經臺
    灣新竹地方法院以95年度竹簡字第785 號判決判處有期徒刑
    6 月、3 月，應執行有期徒刑8 月，並經臺灣新竹地方法院
    以95年度簡上字第182 號判決駁回上訴而確定；復於96年間
    因竊盜案件，經本院以96年度簡字第671 號判決判處有期徒
    刑6 月確定，上開有期徒刑6 月、3 月、6 月經本院以96年
    度聲減字第1526號裁定減刑後應執行有期徒刑7 月；又於96
    年間因竊盜案件，經本院以96年度易字第344 號判決判處有
    期徒刑10月確定（嗣經本院以96年度聲減字第2213號裁定減
    為有期徒刑5 月）；再於96年間因違反毒品危害防制條例案
    件，經本院以96年度訴字第873 號判決判處有期徒刑5 月、
    3 月，應執行有期徒刑7 月確定，上開有期徒刑5 月、5 月
    、3 月經本院以96年度聲字第936 號裁定應執行有期徒刑11
    月，並與上開有期徒刑7 月接續執行，自96年8 月14日起入
    監服刑，甫於97年9 月30日縮刑期滿執行完畢。詎甲○○猶
    不知悛悔，於觀察、勒戒執行完畢釋放後5 年內，復基於施
    用第一級毒品海洛因之犯意，於97年12月3 日20時許，在屏
    東縣崁頂鄉○○村○○路47號，以將第一級毒品海洛因加水
    再以注射針筒注入體內之方式，施用第一級毒品海洛因1 次
    ，旋於同日21時許，為警至上址盤查，因警知其有毒品之前
    科紀錄向其詢問，甲○○乃坦承施用毒品且同意採尿送驗，
    並扣得甲○○所有殘留第一級毒品海洛因之注射針筒1 支及
    第一級毒品海洛因1 包（驗後淨重0.11公克）而查獲。
二、案經屏東縣政府警察局東港分局報請臺灣屏東地方法院檢察
    署檢察官偵查起訴。
    理  由
一、本件被告甲○○所犯係死刑、無期徒刑、最輕本刑為3 年以
    上有期徒刑以外之罪，其於準備程序中就被訴事實為有罪之
    陳述，經法官告知簡式審判程序之旨，並聽取當事人之意見
    後，本院認為適宜由受命法官獨任進行簡式審判程序。
二、上揭事實，業據被告甲○○於警詢時、偵查中及本院審理時
    坦承不諱，且被告為警所採集之尿液檢體，經送請臺灣檢驗
    科技股份有限公司以酵素免疫分析法及氣相層析質譜儀法檢
    驗，結果呈嗎啡陽性反應，有該公司濫用藥物尿液檢驗報告
    1 紙在卷足憑（見偵卷第17頁），並有白色粉末1 包（驗後
    淨重0.11公克）及注射針筒1 支扣案可稽，而該白色粉末經
    送請法務部調查局以化學呈色法及氣相層析質譜儀分析法檢
    驗，含第一級毒品海洛因成分，有該局97年12月26日調科壹
    字第09723045900 號鑑定書1 紙附卷可稽（見偵卷第11頁）
    ；扣案之注射針筒1 支，經警依臺灣尖端先進生技醫藥股份
    有限公司毒品簡易快速篩檢試劑初步檢驗，結果呈海洛因陽
    性反應，有初步檢驗報告單1 紙附卷可稽（見警號卷第20頁
    ），堪信被告上開自白確與事實相符。又被告先前如事實欄
    所載，其於94年間因施用毒品案件，經本院以94年度毒聲字
    第411 號裁定送觀察、勒戒後，認無繼續施用毒品之傾向，
    於94年9 月19日觀察、勒戒執行完畢釋放，由臺灣屏東地方
    法院檢察署檢察官以94年度毒偵字第1647號不起訴處分確定
    等情，有臺灣高等法院被告前案紀錄表在卷足憑，本件事證
    已臻明確，被告於觀察、勒戒執行完畢釋放後5 年內，再犯
    本件施用第一級毒品海洛因之犯行洵堪認定。
三、查海洛因為毒品危害防制條例第2 條第2 項第1 款明定之第
    一級毒品，不得持有及施用，核被告甲○○所為，係犯毒品
    危害防制條例第10條第1 項之施用第一級毒品罪。其施用前
    、後持有第一級毒品海洛因之低度行為，應為其施用第一級
    毒品海洛因之高度行為所吸收，不另論罪。又被告曾於95年
    間因違反毒品危害防制條例案件，經臺灣新竹地方法院以95
    年度竹簡字第785 號判決判處有期徒刑6 月、3 月，應執行
    有期徒刑8 月，並經臺灣新竹地方法院以95年度簡上字第18
    2 號判決駁回上訴而確定；復於96年間因竊盜案件，經本院
    以96年度簡字第671 號判決判處有期徒刑6 月確定，上開有
    期徒刑6 月、3 月、6 月經本院以96年度聲減字第1526號裁
    定減刑後應執行有期徒刑7 月；又於96年間因竊盜案件，經
    本院以96年度易字第344 號判決判處有期徒刑10月確定（嗣
    經本院以96年度聲減字第2213號裁定減為有期徒刑5 月）；
    再於96年間因違反毒品危害防制條例案件，經本院以96年度
    訴字第873 號判決判處有期徒刑5 月、3 月，應執行有期徒
    刑7 月確定，上開有期徒刑5 月、5 月、3 月經本院以96年
    度聲字第936 號裁定應執行有期徒刑11月，並與上開有期徒
    刑7 月接續執行，自96年8 月14日起入監服刑，甫於97年9
    月30日縮刑期滿執行完畢等情，有臺灣高等法院被告前案紀
    錄表1 份在卷可稽，其於受徒刑之執行完畢，5 年以內故意
    再犯本件有期徒刑以上之罪，為累犯，應依刑法第47條第1
    項之規定加重其刑。爰審酌被告前經觀察、勒戒後，仍未戒
    斷其施用毒品之惡習，惟現已至醫院接受美沙冬替代療法，
    有診斷證明書可稽，並參酌其素行狀況、犯罪之動機、目的
    、手段、所生戕害其身心情形及犯罪後坦承犯行，態度尚非
    惡劣等一切情狀，量處如主文所示之刑，以資懲儆。扣案之
    第一級毒品海洛因1 包（驗後淨重0.11公克），係查獲之毒
    品；扣案之注射針筒1 支有第一級毒品海洛因成分殘留，均
    如上述，而該注射針筒因與第一級毒品海洛因無從析離，爰
    均依毒品危害防制條例第18條第1 項前段之規定，沒收銷燬
    之。
據上論斷，應依刑事訴訟法第299 條第1 項前段、第273 條之1
第1 項，毒品危害防制條例第10條第1 項、第18條第1 項前段，
刑法第11條、第47條第1 項，判決如主文。
本案經檢察官廖華君到庭執行職務。
中    華    民    國    98    年    4     月    8     日
                  刑事第五庭    法  官  林家聖
以上正本證明與原本無異。
如不服本判決應於收受判決後10日內向本院提出上訴書狀，並應
敘述具體理由；其未敘述上訴理由者，應於上訴期間屆滿後20日
內向本院補提理由書（均須按他造當事人之人數附繕本）「切勿
逕送上級法院」。
中    華    民    國    98    年    4     月    8     日
                                書記官  陳蓉柔
附錄本判決論罪科刑法條全文：
毒品危害防制條例第10條第1項
施用第一級毒品者，處六月以上五年以下有期徒刑。


司法院資訊處製作；財團法人民間司法改革基金會備份。
